臺灣高雄地方法院民事裁定　　　　　　　96年度審救字第37號
聲　請　人　乙○
相　對　人　富邦產物保險股份有限公司
法定代理人　甲○○
上列當事人間請求給付保險金事件，聲請人聲請訴訟救助，本院
裁定如下：
    主    文
准予訴訟救助。
    理    由
一、聲請意旨略以：聲請人之被繼承人劉伯祿，原任職於訴外人
    安兵工程有限公司（下稱安兵公司），於該公司承作台灣高
    速鐵路S295標左營車站新建工程之鋼筋加工及組立工程時，
    劉伯祿亦在該工地工作，因於民國92年9 月9 日下午3 時30
    分許，劉伯祿在該工地與同事杜英勇發生口角，進而為杜英
    勇持用以綁鋼筋之用俗稱老鼠尾之鐵器擊傷，延醫不治死亡
    。又安兵公司曾就上開工程向相對人投保僱主意外責任險，
    惟聲請人以上開事故之發生向相對人申請理賠時，相對人卻
    以劉伯祿並非因執行職務發生意外而拒絕理賠。惟依行政院
    勞工委員會85年3 月21日臺85勞保3 字第106717號之函釋，
    可知劉伯祿係於工作中與同事發生口角而被毆致死，且其遭
    毆傷復非因犯罪行為所致，故依此解釋足認劉伯祿確屬職業
    災害死亡無誤。且勞工保險局並依法給付劉伯祿職業災害死
    亡給付，故相對人拒絕理賠即無理由，為此，依職業災害勞
    工保護法第32條之規定請求准予裁定訴訟救助等語。
二、按當事人無資力支出訴訟費用者，法院應依聲請，以裁定准
    予訴訟救助。但顯無勝訴之望者，不在此限，民事訴訟法第
    107 條第1 項定有明文。次因職業災害所提民事訴訟，法院
    應依職業災害勞工聲請，以裁定准予訴訟救助。但顯無勝訴
    之望者，不在此限，職業災害勞工保護法第32條第1 項亦定
    有明文。
三、經查，聲請人主張之上開事實，業據提出本院93年度訴字第
    49號刑事判決、僱主意外責任保險單及勞工保險局公函附卷
    為證，本院另行調取之財產歸戶資料所示，聲請人目前並無
    任何所得，名下僅有財產總額僅價值約新台幣（下同）89,
    072 元之土地。而聲請人對相對人所提起之給付保險金事件
    ，現已由本院受理在案，此亦據本院依職權調取本院96年度
    補字第1264號卷宗查核屬實，且依聲請人所提出之起訴狀及
    相關卷證資料所示，其並非顯無勝訴之望。從而，聲請人提
    起本件聲請，核與法律規定之要件相符，應予准許。
四、依民事訴訟法第107 條第1 項前段、職業災害勞工保護法第
    32條，裁定如主文。
中　　華　　民　　國　　96　　年　　11　　月　　14　　日
                  民事第二庭法　官　蘇姿月
正本係照原本作成。
如對本裁定抗告須於裁定送達後10日內向本院提出抗告狀，並繳
納裁判費新台幣1,000元。
中　　華　　民　　國　　96　　年　　11　　月　　14　　日
                            書記官　鄭淑華
